# 求助陈版主单边增资期末合并

提问人：周小鱼要努力 时间：2017-03-23 21:00:43
A B C共同投资D B是大股东 投资占比96% 今年单边增资 投资比例增长到98% 其他股东并未同比增资 期末合并报表应该怎么调整借：长期股权投资 贷：期初未分配利润（D的期初未分配利润 96% ） 借：长期股权投资 贷：投资收益（单边增资前净利润96%） 投资收益（单边投资后净利润 98% ） 借：期初股本 股本 - 所有者投入资本 资本公积 盈余公积未分配利润 未分配利润 - 所有者的分配（ B 单边增资后少数股东投资比例减少造成的权益减少） 贷：长期股权投资少数股东权益（ 1-98% ）（此处该如何分段） 借：期初未分配利润 投资收益（单边增资前 96%+ 单边增资后 98% ）
少数股东损益（单边增资前净利润0.04+单边增资后净利润*0.02） 贷：期末未分配利润 请问这样做 是正确的吗

回答人：chenyiwei
这种大股东单方面增资，其在合并报表层面的效果等同于收购少数股权，所以在合并报表层面也会体现出权益性交易的处理结果，即大股东投入的增资款与增资前后在该子公司的账面净资产中所享有份额的变动额之间的差额调整权益（资本公积）。增资前后的少数股东损益需分段计算。

提问人：周小鱼要努力 时间：2017-03-24 08:20:45
追问陈版主 关于少数股东损益分段计算也应该按照母公司投资收益那样分段计算 是吧 另外 关于资本公积调节这块分录应该怎么做谢谢了

回答人：chenyiwei
少数股东损益分段计算；资本公积抵销分录如何做则是取决于你的习惯，一般是借：子公司净资产项目（收购的少数股权对应的交易日账面净资产），贷：长期股权投资，差额调整资本公积。